【裁判字號】    95,訴,2916
【裁判日期】    951110
【裁判案由】    毒品危害防制條例
【裁判全文】
臺灣高雄地方法院刑事判決              95年度訴字第2916號
公  訴  人  臺灣高雄地方法院檢察署檢察官
被      告  乙○○
                      7號
                    （
上列被告因違反毒品危害防制條例案件，經檢察官提起公訴（95
年度毒偵字第5818號），被告於本院準備程序中為有罪之陳述，
經合議庭裁定由受命法官依簡式審判程序獨任審理，本院判決如
下：
    主  文
乙○○施用第一級毒品，累犯，處有期徒刑捌月；又施用第一級
毒品，累犯，處有期徒刑捌月。應執行有期徒刑壹年參月。
    事 實 及 理 由
一、乙○○於民國92年間因施用毒品案件，經本院裁定入勒戒處
    所施以觀察勒戒，於93年1 月14日因毒品危害防制條例修正
    釋放出所，視為執行完畢；另因施用第一級毒品及竊盜等案
    件，經本院以93年度簡上字第867 號及93年度訴字第678 號
    分別判決有期徒刑6 月、9 月確定，經裁定應執行有期徒刑
    1 年2 月，於95年1 月24日縮短刑期假釋出獄，而於95年3
    月4 日保護管束期滿，假釋未經撤銷，視為執行完畢。詎猶
    不知悔改，明知海洛因係毒品危害防制條例第2 條第2 項所
    列之第一級毒品，不得非法持有、施用，仍於上開觀察勒戒
    執行完畢釋放後5 年內，分別於：(一)95年6 月18日為警採尿
    回溯26小時內某時（不含警力拘束時間），基於施用第一級
    毒品海洛因之犯意，將第一級毒品海洛因摻水以針筒注射靜
    脈之方式，在不詳處所，施用第一級毒品海洛因1 次；(二)95
    年7 月25日晚上8 時30分許，另基於施用第一級毒品海洛因
    之犯意，將第一級毒品海洛因摻水以針筒注射靜脈之方式，
    在高雄縣岡山鎮某公廁內，施用第一級毒品海洛因1 次。嗣
    分別於(一)95年6 月18日中午12時30分許，經警通知到案；(二)
    95年7 月26日凌晨某時，在其高雄縣鳳山市○○路186 巷30
    弄47號住處前為警臨檢查獲，並均經乙○○同意採尿送驗查
    獲。
二、本件被告乙○○所犯為死刑、無刑徒刑或最輕本刑為3 年以
    上有期徒刑以外之罪，其於準備程序中就被訴犯罪事實，為
    有罪之陳述，經法官告知簡式審判程序之旨，並聽取當事人
    之意見後，依刑事訴訟法第273 條之1 第1 項規定，裁定由
    受命法官獨任進行簡式審判程序，合先指明。
三、查被告乙○○犯罪事實(一)之行為後，如附表所示之相關法律
    均業經變更，並俱於95年7 月1 日施行，玆經整體比較結果
    ，裁判時法並未較為有利，從而依刑法第2 條第1 項規定，
    自應適用各該行為時法，亦即修正前刑法，合先敘明。
四、又被告上開犯罪事實(二)之犯行，係於刑法修正後所犯之罪，
    與被告上開犯罪事實(一)之犯行，並無裁判上一罪之關係，本
    院自無從併案審理，檢察官遽以移送併案審理（95年度毒偵
    字第6435號）雖難以准許，然公訴人既已於本院審判程序中
    以言詞追加該部分之犯罪事實（見本院95年11月3 日之審判
    筆錄），而被告上開犯罪事實(一)及犯罪事實(二)之犯行係1 人
    犯數罪，依刑事訴訟法第7 條第1 款規定，為相牽連案件，
    依同法第265 條規定，公訴人之追加起訴應予准許，本院仍
    應就上開犯罪事實(二)加以審理。
五、上揭犯罪事實，業據被告乙○○於警詢、檢察官訊問及本院
    審理時均坦承不諱，並有高雄市立凱旋醫院95年6 月26日及
    臺灣科技檢驗股份有限公司95年8 月4 日濫用藥物尿液檢驗
    報告各1 紙、尿液採驗對照表2 份、臺灣高雄地方法院檢察
    署刑案查註紀錄表及臺灣高等法院被告全國前案紀錄表各1
    紙附卷可稽。又被告於92年間因施用毒品案件，經本院裁定
    入勒戒處所施以觀察勒戒，於93年1 月14日因毒品危害防制
    條例修正釋放出所，視為執行完畢之事實，有臺灣高雄地方
    法院檢察署刑案查註紀錄表及臺灣高等法院被告全國前案紀
    錄表各1 紙附卷可稽，是被告確係於觀察勒戒執行完畢釋放
    後，5 年內又為本件施用第一級海洛因之犯行甚明；從而，
    本案事證明確，被告犯行堪予認定，應依法論科。
六、查海洛因係毒品危害防制條例第2 條第2 項所稱之第一級毒
    品，不得非法持有及施用。核被告所為，均係犯毒品危害防
    制條例第10條第1 項之施用第一級毒品罪。被告持有第一級
    毒品海洛因之低度行為，已為施用之高度行為所吸收，不另
    論罪。被告所犯上開2 次施用第一級毒品之行罪間，犯意各
    別，罪名互殊，應分論併罰。又被告因施用第一級毒品及竊
    盜等案件，經本院以93年度簡上字第867 號及93年度訴字第
    678 號分別判決有期徒刑6 月、9 月確定，經裁定應執行有
    期徒刑1 年2 月，於95年1 月24日縮短刑期假釋出獄，而於
    95年3 月4日 保護管束期滿，假釋未經撤銷，視為執行完畢
    ，有臺灣高等法院被告全國前案紀錄表1 紙附卷可稽，被告
    於上開有期徒刑執行完畢5 年內，分別故意再犯
    本件有期徒刑以上之罪，均為累犯，應分別依修正前刑法第
    47 條 及刑法第47條第1 項規定，均遞加重其刑。爰審酌被
    告曾觸犯施用毒品之犯行，雖經強制戒治程式，仍未能斷戒
    施用毒品惡習，顯見其戒治意志不堅，缺乏勒戒動機，本應
    從重量刑以收刑罰教化之效。惟念其施用毒品係對己身殘害
    ，並未造成他人具體危害，且能於犯後坦承犯行，態度尚稱
    良好等一切情狀，酌情分別量處如主文所示之刑，並定其應
    執行之刑，以示儆懲。
據上論斷，應依刑事訴訟法第273 條之1 第1 項、第284 條之 1
、第265 條、第299 條第1 項前段，毒品危害防制條例第10 條
第2 項，刑法第11條、第2 條第1 項前段、第47條第1 項、第47
條（修正前）、第51條第5 款（修正前），判決如主文。
本案經檢察官甲○○到庭執行職務。
中    華    民    國    95    年    11    月    10    日
                  鳳山刑事第一庭      法  官  陳盈吉
以上正本證明與原本無異。
如不服本判決，應於收受送達後10日內向本院提出上訴書狀。
中    華    民    國    95    年    11    月    10    日
                                      書記官  吳俊達
附錄本判決論罪科刑法條：
毒品危害防制條例第10條第2項
施用第2級毒品者，處3年以下有期徒刑。
附表：
┌────┬────────┬─────────┬──────────┬─────┐
│比較內容│行為時法（民國95│裁判時法（民國95年│比較結果            │備註      │
│        │年7 月1 日前之刑│7 月1 日生效後之刑│                    │          │
│        │罰法律）        │罰法律）          │                    │          │
├────┼────────┼─────────┼──────────┼─────┤
│刑法第47│刑法第47條      │刑法第47條        │本件被告為故意犯罪，│          │
│條之累犯│                │                  │依行為時及裁判時之法│          │
│        │                │                  │律，被告本件犯行均構│          │
│        │                │                  │成累犯，裁判時法並無│          │
│        │                │                  │較有利於被告。      │          │
├────┼────────┼─────────┼──────────┼─────┤
│刑法第51│51條第5 款：宣告│51條第5 款：宣告多│以行為時法較有利於被│          │
│條第5 款│多數有期徒刑者，│數有期徒刑者，於各│告。                │          │
│之併合處│於各刑中之最長期│刑中之最長期以上，│                    │          │
│罰      │以上，各刑合併之│各刑合併之刑期以下│                    │          │
│        │刑期以下，定其刑│，定其刑期。但不得│                    │          │
│        │期。但不得逾20年│逾30年。          │                    │          │
│        │。              │                  │                    │          │
└────┴────────┴─────────┴──────────┴─────┘


司法院資訊處製作；財團法人民間司法改革基金會備份。
